【裁判字號】    97,訴,20
【裁判日期】    970729
【裁判案由】    損害賠償
【裁判全文】
臺灣高等法院臺中分院民事判決      97年度訴字第20號
原      告  己○○
            戊○○
            丁○○
            甲○○○
            丙○○
共      同
訴訟代理人  熊治璿律師
            林巧雲律師
被      告  乙○○
上列當事人間因過失傷害事件，經原告提起刑事附帶民事訴訟後
移送本院民事庭，本院判決如下：
    主  文
被告應給付原告新台幣伍仟柒佰柒拾柒元及自民國九十七年三月
十三日起至清償日止，按週年利率百分之五計算之利息。
原告其餘之訴及假執行之聲請均駁回。
訴訟費用由被告負擔十分之一，餘由原告負擔。
    事實及理由
一原告方面：
  (一)聲明：1.被告應給付原告等五人醫療費用新台幣（下同）58
    ,305元及自起訴狀繕本送達翌日起至清償日止，按週年利率
    百分之五計算之利息。2.訴訟費用由被告負擔。
  (二)陳述：乙○○於民國（下同）96年2月24日上午，駕駛車牌
    號碼ＭＳ2-712號重型機車，沿臺中縣沙鹿鎮○○路由保順
    一街往保順二街方向行駛，於同日上午7時53分許，行經臺
    中縣沙鹿鎮○○路與保順一街交岔路口時，本應注意汽車行
    駛時之車前狀況，並隨時採取必要之安全措施，及行經無號
    誌之交岔路口，應減速慢行，作隨時停車之準備，而依當時
    情形，並無不能注意之情事，竟疏未注意車前狀況，並隨時
    採取必要之安全措施及減速慢行，作隨時停車之準備，逕仍
    駕駛前開重型機車前行，致與同一時間駕車沿臺中縣沙鹿鎮
    ○○○街由東向西方向行駛，行經上開臺中縣沙鹿鎮○○路
    與保順一街交岔路口前之蘇棋所駕駛車牌號碼ＪＢＶ-867號
    重型機車發生擦撞，致蘇棋人車倒地，受有兩膝及左肩挫傷
    及擦傷。因故意或過失，不法侵害他人之權利者，由行為人
    負損害賠償責任，原告依繼承之法律關係及民法第184條第1
    項請求被告損害賠償如聲明所示金額。
二被告方面：
  (一)聲明：駁回原告之訴。
  (二)陳述：被告稱原告要求賠償金額過高。
    理  由
本院查：被告乙○○於96年2月24日上午，駕駛車牌號碼ＭＳ2-7
12號重型機車，沿臺中縣沙鹿鎮○○路由保順一街往保順二街方
向行駛，於同日上午7時53分許，行經臺中縣沙鹿鎮○○路與保
順一街交岔路口時，本應注意汽車行駛時之車前狀況，並隨時採
取必要之安全措施，及行經無號誌之交岔路口，應減速慢行，作
隨時停車之準備，而依當時情形，並無不能注意之情事，竟疏未
注意車前狀況，並隨時採取必要之安全措施及減速慢行，作隨時
停車之準備，逕仍駕駛前開重型機車前行，致與同一時間駕車沿
臺中縣沙鹿鎮○○○街由東向西方向行駛，行經上開臺中縣沙鹿
鎮○○路與保順一街交岔路口前之蘇棋所駕駛車牌號碼ＪＢＶ-8
67號重型機車發生擦撞，致蘇棋人車倒地，受有兩膝及左肩挫傷
及擦傷等事實，業據被告於本院及刑事庭審理時自認，復有道路
交通事故現場圖一紙、道路交通事故調查報告表(一)、(二)、臺中縣
警察局清水分局道路交通事故照片7幀、臺中縣警查局道路交通
事故肇事人自首情形紀錄表一份、臺中縣警察局道路交通事故初
步分析研判表一份（臺灣臺中地方法院檢察署96年度相字第346
號卷第12至18、22、53頁）等在卷可按，足堪認定。又被害人蘇
棋確因本件車禍受有兩膝及左肩挫、擦傷，有光田綜合醫院96年
8月27日（96）光醫事字第09600644號函及其檢附之被害人蘇棋
病歷一份（見原審卷第74至106頁）在卷可憑，足認被告之自白
確與事實相符。另按汽車行駛時，駕駛人應注意車前狀況，並隨
時採取必要之安全措施；又行駛至無號誌之交岔路口，應減速慢
行，作隨時停車之準備，道路交通安全規則第94條第3項、第93
條第1項第2款分別定有明文，是被告駕車行經臺中縣沙鹿鎮○○
路與保順一街交岔路口時，依當時之情形並無不能注意之情事，
竟疏未注意，及貿然前行，而與蘇棋駕駛之機車發生擦撞，致蘇
棋人車倒地受有兩膝及左肩挫傷及擦傷。依前開說明，被告之過
失駕駛行為與被害人蘇棋所受前開傷害間有相當因果關係存在，
故被告過失傷害之犯行，事證明確，應可認定，亦經本院判處有
期徒刑1月又15日確定在案，有本院96年度交上易字第2140號刑
事判決書附卷佐證，堪信為真。從而原告依繼承及民法第184條
侵權行為之法律關係，請求被告應負損害賠償責任，應予准許，
就原告請求醫療費用部分，原告自行負擔支出5,777元，有光田
綜合醫院收據乙份可稽，被告亦不爭執，應予准許。另本件係交
通事故，健保局代為支出之費用58,305元，不得請求，此部分應
予駁回。則原告請求被告賠償醫療費5,777元及法定遲延利息為
有理由，逾上述金額部分，不予准許，應予駁回。另喪葬費及慰
撫金部分，原告非犯罪被害人，其起訴為不合法，另以裁定駁回
，併予敘明。
據上論結，本件原告之訴為部分有理由、部分無理由，依民事訴
訟法第79條，判決如主文。
中    華    民    國    97    年    7     月    29    日
                  民事第四庭    審判長法  官  陳蘇宗
                                      法  官  張浴美
                                      法  官  黃永祥
以上正本係照原本作成。
不得上訴。
                                      書記官  陳信和
中    華    民    國    97    年    7     月    30    日
                                                      Ａ


司法院資訊處製作；財團法人民間司法改革基金會備份。
